【裁判字號】    98,交聲,489
【裁判日期】    980421
【裁判案由】    聲明異議
【裁判全文】
臺灣高雄地方法院交通事件裁定         98年度交聲字第489號
原處分機關  交通部公路總局高雄區監理所
異  議  人
即受處分人  甲○○
上列異議人即受處分人因違反道路交通管理處罰條例案件，對於
交通部公路總局高雄區監理所民國98年2 月20日所為之處分（原
處分：高監自裁字第裁80-BV0000000號），聲明異議，本院裁定
如下：
    主  文
異議駁回。
    理  由
一、處分意旨略以：異議人即受處分人駕駛車牌號碼E3-1730 號
    自用小客車，於民國98年1 月8 日10時32分許，北上行經高
    雄市○○○路396.6 公里速限60公里路段時，以時速72公里
    之速度行駛，超速12公里，為高雄市政府警察局交通大隊楠
    梓分隊員警以雷達測速儀器拍照後逕行舉發，原處分機關爰
    依道路交通管理處罰條例第40條及第63條第1 項第1 款之規
    定，裁處異議人罰鍰新臺幣（下同）1600元並記違規點數1
    點等語。
二、異議意旨略以：於本件高楠公路路段已設有多處固定測速照
    相設備，警方為求績效竟再為本件偷拍，異議人不服，為此
    聲明異議等語。
三、按行車速度依速限標誌或標線之規定；又汽車駕駛人，行車
    速度，超過規定之最高時速，或低於規定之最低時速者，處
    1200 元 以上2400元以下罰鍰；另汽車駕駛人違反第40條第
    1 項規定者，並記違規點數1 點，道路交通安全規則第93條
    第1 項，道路交通管理處罰條例第40條第1 項、第63條第1
    項第1 款分別定有明文。經查：
(一)異議人駕駛車牌號碼E3-1730 號自用一般小客車，於98年1
    月8 日10時32分許，北上行經高雄市○○○路396.6 公里速
    限60公里路段時，以時速72公里之速度行駛，超速12公里，
    為高雄市政府警察局交通大隊楠梓分隊員警以雷達測速儀器
    拍照後逕行舉發之事實，有高雄市政府警察局舉發違反道路
    交通管理事件通知單、超速採證相片及原處分之裁決書在卷
    可參，並為異議人於聲明異議狀中所不爭執，此部分事實應
    堪認定。
(二)異議人雖以上情置辯，惟本件高楠公路路段速限為60公里，
    且於北上路段369.5 公里處設有「前有測速照相」及限速60
    公里之標誌桿，有高雄市政府警察局交通大隊98年4 月2 日
    函所附現場相片附卷可參，可見本件違規地點即高楠公路北
    上路段369.6 公里處前100 公尺處，設有明顯之「前有測速
    照相」及限速60公里之標誌，符合道路交通管理處罰條例第
    7 條之2 第3 項：對於行車速度超過規定之最高速限之違規
    行為，採用固定或非固定式科學儀器取得證據資料證明者，
    於一般道路須至少於100 公尺前明顯標示之規定，異議人辯
    稱本件為警方「偷拍」云云，應非可採。況該雷達測速儀器
    經由經濟部標準檢驗局檢定合格，有經濟部標準檢驗局有效
    期間至98年8 月11日之雷達測速儀檢定合格證書1 份附卷可
    憑，足見本件員警依雷達測速儀器拍攝異議人違規超速相片
    ，並依法逕行舉發並無違法、不當之處。
(三)綜上所述，異議人確有如舉發違反道路交通管理事件通知單
    所載之違規事實，應可認定。故原處分機關據以援引上開規
    定，裁處如上開裁決書處罰主文所示之罰鍰並記違規點數，
    並無不當，本件異議為無理由，應予駁回。
四、據上論斷，應依道路交通案件處理辦法第19條，裁定如主文
    。
中    華    民    國    98    年    4     月    21    日
                  交通法庭  法  官  楊國煜
以上正本證明與原本無異。
如不服本裁定應於送達後5日內向本院提出抗告狀。
中    華    民    國    98    年    4     月    21    日
                            書記官  李憶如


司法院資訊處製作；財團法人民間司法改革基金會備份。
